RUBEN A. EPUYAO

INGENIERO CIVIL

DECLARACIÓN **PERSONAL**

Ingeniero Civil altamente motivado con siete años de experiencia laboral en su profesión, pero larga trayectoria laboral en toda clase de empleos. Innovador y amante de la Ingeniería, con experiencia en diseño; desde la etapa conceptual inicial y el estudio de viabilidad hasta el diseño final detallado.

Apasionado por aprender y desarrollar habilidades, y disfrutar de la resolución de problemas utilizando métodos analíticos y principios de ingeniería establecidos. Deseoso de obtener un rol desafiante en una empresa que ofrece responsabilidades tempranas y una carrera profesional progresiva.

HABILIDADES

- Habilidad de aprender rápidamente nuevas herramientas y maneras de trabajo.
- Atención al detalle.
- Tiene la habilidad de tomar decisiones en situaciones importantes.
- Deseo de alcanzar metas propuestas.
- Habilidad de trabajar individualmente o en
- Experiencia en el uso de software de diseño como AutoCAD/ Civil 3D, SWMM, Hec-Ras. y Ms. Office.
- Conocimiento de procesos constructivos en caminos, drenaje de aguas lluvias y movimientos de tierras.
- Experiencia en diseño de pavimentos, movimientos de tierras, drenaje e infiltración de aguas lluvias y obras de retención.

OTRA INFORMACIÓN

- Inglés Intermedio (B1).
- Licencia Clase B.
- Disponibilidad para viajar.

CONTACTO

Dirección: Limache, Chile Teléfono: +56 9 6364 1569

Correo: ruben.epuyao@gmail.com

Linkedin: www.linkedin.com/in/rubén-epuyao-

b9b43a57

EXPERIENCIA LABORAL

Ingeniero Civil Proyectista

HAO Ingeniería | Feb. 2013 - Nov. 2020

- Práctica Profesional de Ingeniería Civil entre febrero y agosto de 2013.
- Responsable de proyectos de infraestructura urbana y rural, con equipos de hasta cuatro personas. A cargo de tomar decisiones de diseño, costos y plazos de entrega.
- Diseño de proyectos de Pavimentación urbana y rural.
- Diseño de proyectos hidrológicos e hidráulicos con diseño de redes de aguas lluvias para red primaria y secundaria.
- Apoyo en proyectos de agua potable y obras sanitarias.
- Diseño de proyectos de obras fluviales.
- Desarrollo en oficina de proyectos de plataformas de acopio con movimientos de tierra de hasta 1,000,000m3.
- Preparación de memorias, especificaciones técnicas, presupuestos, cubicaciones y borradores de dibujo.

Asistente de Topógrafo y Geomensor

Geometric Ltda. | 2012 - 2013

- Práctica Básica durante los meses de febrero y marzo de 2012.
- Trabaja en equipo en la geo-referenciación de proyectos en diferentes áreas del país.
- Hace levantamientos topográficos con estación total.
- Desarrolla dibujo e importación de datos a mallas de puntos.

OTRA EXPERIENCIA RELEVANTE

Misionero Voluntario de Tiempo Completo

La Iglesia de Jesucristo de los Santos de los Últimos Días | 2010- 2012 República Dominicana

- Trabaja 70 horas por semana durante dos años enseñando a personas acerca de valores positivos de la vida.
- Elegido para gestionar, capacitar y liderar una región geográfica compuesta por 180 representantes.
- Desarrollo de habilidades como: gestión del tiempo, planificación y establecimiento de objetivos de forma eficaz, hábitos de estudio e investigación, oratoria, trabajo en equipo, escucha activa, capacidad para gestionar y supervisar el trabajo de los demás.

EDUCACIÓN

Universidad de Valparaíso

Ingeniero Civil | 2017

- Ayudante de profesor en Materias de Algebra y Cálculo.
- Miembro de Centro de Alumnos en dos periodos.
- Primer miembro del Comité Académico Estudiantil de la Facultad.

INTERESES Y HOBBIES

- Estudiante de Inglés en WSE.
- Deporte.
- Programación Computacional.
- · Actividades Familiares.